```{r 05-ex-e0, message=FALSE}
library(sf)
library(terra)
library(dplyr)
library(spData)
library(spDataLarge)
```

E1. `nz` データセットの簡略版を生成してプロットしなさい。
`ms_simplify()` の `keep` (0.5 から 0.00005 の範囲) と `st_simplify()` の `dTolerance` (100 から 100,000) の値を変えて実験しなさい。

- 各メソッドで結果の形が崩れ始め、New Zealand を認識できなくなるのはどの値からか？
- 発展: `st_simplify()` の結果のジオメトリ型は、`ms_simplify()` のジオメトリ型と何が違うか？また、どのように解決できるか？

```{r 05-ex-e1}
plot(rmapshaper::ms_simplify(st_geometry(nz), keep = 0.5))
plot(rmapshaper::ms_simplify(st_geometry(nz), keep = 0.05))
# Starts to breakdown here at 0.5% of the points:
plot(rmapshaper::ms_simplify(st_geometry(nz), keep = 0.005))
# At this point no further simplification changes the result
plot(rmapshaper::ms_simplify(st_geometry(nz), keep = 0.0005))
plot(rmapshaper::ms_simplify(st_geometry(nz), keep = 0.00005))
plot(st_simplify(st_geometry(nz), dTolerance = 100))
plot(st_simplify(st_geometry(nz), dTolerance = 1000))
# Starts to breakdown at 10 km:
plot(st_simplify(st_geometry(nz), dTolerance = 10000))
plot(st_simplify(st_geometry(nz), dTolerance = 100000))
plot(st_simplify(st_geometry(nz), dTolerance = 100000, preserveTopology = TRUE))

# Problem: st_simplify returns POLYGON and MULTIPOLYGON results, affecting plotting
# Cast into a single geometry type to resolve this
nz_simple_poly = st_simplify(st_geometry(nz), dTolerance = 10000) |> 
  st_sfc() |> 
  st_cast("POLYGON")
nz_simple_multipoly = st_simplify(st_geometry(nz), dTolerance = 10000) |> 
  st_sfc() |> 
  st_cast("MULTIPOLYGON")
plot(nz_simple_poly)
length(nz_simple_poly)
nrow(nz)
```

E2. 空間データ操作の章の最初の演習で、Canterbury 地方には New Zealand の 101 の高地のうち 70 地点があることがわかった。
`st_buffer()`を使用して、Canterbury から 100 km 以内にある `nz_height` の点はいくつあるか？

```{r 05-ex-e2}
canterbury = nz[nz$Name == "Canterbury", ]
cant_buff = st_buffer(canterbury, 100000)
nz_height_near_cant = nz_height[cant_buff, ]
nrow(nz_height_near_cant) # 75 - 5 more
```

E3. New Zealand の地理的重心を求めなさい。
Canterburyの地理的重心からの距離は？

```{r 05-ex-e3}
cant_cent = st_centroid(canterbury)
nz_centre = st_centroid(st_union(nz))
st_distance(cant_cent, nz_centre) # 234 km
```

E4. ほとんどの世界地図は北を向いている。
オブジェクト `world` のジオメトリの反射 (この章では触れないアフィン変換の 1 つ) によって、南を上にしたワールドマップを作ることができる。
そのコードを書きなさい。
ヒント: この変換には、本章の `rotation()` 関数を使うことができる。
ボーナス: あなたの国の逆さ地図を作ってみなさい。
 
```{r 05-ex-e4}
rotation = function(a){
  r = a * pi / 180 #degrees to radians
  matrix(c(cos(r), sin(r), -sin(r), cos(r)), nrow = 2, ncol = 2)
} 

world_sfc = st_geometry(world)
world_sfc_mirror = world_sfc * rotation(180)
plot(world_sfc)
plot(world_sfc_mirror)

us_states_sfc = st_geometry(us_states)
us_states_sfc_mirror = us_states_sfc * rotation(180)
plot(us_states_sfc)
plot(us_states_sfc_mirror)
```

E5. Section [5.2.6](https://r.geocompx.org/geometry-operations.html#subsetting-and-clipping) のコードを実行しなさい。そのセクションで作成したオブジェクトを参照して、`x` **と** `y` に含まれる `p` の点の部分集合を作成しなさい。

- 基本サブセット演算子を使用する。
- `st_intersection()`\index{べくた@ベクタ!こうさ@交差}で作成した中間オブジェクトを使用する。

```{r 05-ex-e5a, echo=FALSE}
b = st_sfc(st_point(c(0, 1)), st_point(c(1, 1))) # create 2 points
b = st_buffer(b, dist = 1) # convert points to circles
x = b[1]
y = b[2]
bb = st_bbox(st_union(x, y))
box = st_as_sfc(bb)
set.seed(2017)
p = st_sample(x = box, size = 10)
```

```{r 05-ex-e5}
p_in_y = p[y]
p_in_xy = p_in_y[x]
x_and_y = st_intersection(x, y)
p[x_and_y]
```

E6. アメリカの州の境界線の長さをメートル単位で計算しなさい。
どの州の境界線が最も長く、どの州の境界線が最も短いか。
ヒント: `st_length` 関数は `LINESTRING` または `MULTILINESTRING` 形状の長さを計算する。

```{r 05-ex-e6}
us_states9311 = st_transform(us_states, "EPSG:9311")
us_states_bor = st_cast(us_states9311, "MULTILINESTRING")
us_states_bor$borders = st_length(us_states_bor)
arrange(us_states_bor, borders)
arrange(us_states_bor, -borders)
```

E7. srtm.tif ファイルを R で読み込みなさい (`srtm = rast(system.file("raster/srtm.tif", package = "spDataLarge"))`)。
このラスタの解像度は 0.00083 x 0.00083度。
**terra** パッケージで利用可能なすべてのメソッドを使用して、その解像度を 0.01 × 0.01度に変更しなさい。
結果を視覚化しなさい。
リサンプリング方法の結果の違いは何があるか?

```{r 05-ex-e7}
srtm = rast(system.file("raster/srtm.tif", package = "spDataLarge"))
rast_template = rast(ext(srtm), res = 0.01)
srtm_resampl1 = resample(srtm, y = rast_template, method = "bilinear")
srtm_resampl2 = resample(srtm, y = rast_template, method = "near")
srtm_resampl3 = resample(srtm, y = rast_template, method = "cubic")
srtm_resampl4 = resample(srtm, y = rast_template, method = "cubicspline")
srtm_resampl5 = resample(srtm, y = rast_template, method = "lanczos")

srtm_resampl_all = c(srtm_resampl1, srtm_resampl2, srtm_resampl3,
                     srtm_resampl4, srtm_resampl5)
plot(srtm_resampl_all)

# differences
plot(srtm_resampl_all - srtm_resampl1, range = c(-300, 300))
plot(srtm_resampl_all - srtm_resampl2, range = c(-300, 300))
plot(srtm_resampl_all - srtm_resampl3, range = c(-300, 300))
plot(srtm_resampl_all - srtm_resampl4, range = c(-300, 300))
plot(srtm_resampl_all - srtm_resampl5, range = c(-300, 300))
```