```{asis 14-ex-asis1, message=FALSE}
回答するには、以下のパッケージをアタッチすることとする (他のパッケージも必要に応じてアタッチする)。
```

```{r 14-ex-e0, message=FALSE, warning=FALSE}
library(sf)
library(dplyr)
library(purrr)
library(terra)
library(osmdata)
library(spDataLarge)
```

E1. 100 m セル解像度の住民情報を含む csv ファイルをダウンロードしなさい (https://www.zensus2011.de/SharedDocs/Downloads/DE/Pressemitteilung/DemografischeGrunddaten/csv_Bevoelkerung_100m_Gitter.zip?__blob=publicationFile&v=3)。
解凍したファイルのサイズは 1.23 GB である。
このファイルを R に読み込むには、`readr::read_csv`を使うことができる。
16 GB の RAM を搭載したパソコンで 30 秒かかる。
`data.table::fread()` はさらに速く、`data.table()` クラスのオブジェクトを返す。
`dplyr::as_tibble()` を使用して、それを tibble に変換しなさい。
住民ラスタを作成し、セル解像度 1 km に集約し、クラスの平均値を用いて作成した住民ラスタ (`inh`) との差を比較しなさい。

```{r, 14-ex-e1, eval=FALSE}
# 粗い住民ラスタ (解像度 1 km)
#*******************************************

# 住民ラスタ (解像度は低い); これは
# 以前の演習の結果
data("census_de", package = "spDataLarge")
input = select(census_de, x = x_mp_1km, y = y_mp_1km, pop = Einwohner,
                      women = Frauen_A, mean_age = Alter_D, hh_size = HHGroesse_D)
input_tidy = dplyr::mutate(input, dplyr::across(.fns = ~ifelse(. %in% c(-1, -9), NA, .)))
input_ras = terra::rast(input_tidy, type = "xyz", crs = "EPSG:3035")
inh_coarse = input_ras$pop
# 再分類 クラスをクラス平均で住民に変換
rcl = matrix(c(1, 1, 125, 2, 2, 375, 3, 3, 1250, 4, 4, 3000, 5, 5, 6000,
               6, 6, 8000), ncol = 3, byrow = TRUE)
inh_coarse = terra::classify(inh_coarse, rcl = rcl, right = NA)

# 詳細の住民ラスタ (解像度 100 m)
#******************************************
url =
  paste0("https://www.zensus2011.de/SharedDocs/Downloads/DE/Pressemitteilung/",
         "DemografischeGrunddaten/csv_Bevoelkerung_100m_Gitter.zip", 
         "?__blob=publicationFile&v=3")
# 詳細の住民ラスタをダウンロード
download.file(url = url, destfile = file.path(tempdir(), "census.zip"),
              method = "auto", mode = "wb")
# ファイル名を表示
nms = unzip(file.path(tempdir(), "census.zip"), list = TRUE)
# csv ファイルのみ解凍
base_name = grep(".csv$", nms$Name, value = TRUE)
unzip(file.path(tempdir(), "census.zip"), files = base_name, exdir = tempdir())
# csv ファイルを読む
input = data.table::fread(file.path(tempdir(), base_name)) |>
  dplyr::as_tibble()
input = select(input, x = starts_with("x_mp_1"),
                      y = starts_with("y_mp_1"), inh = Einwohner)
# -1 から -9 を NA に設定
input = dplyr::mutate(input,
                      dplyr::across(.fns = ~ifelse(. %in% c(-1, -9), NA, .)))
# テーブルをラスタに変換 (x と y はセルの中央値)
inh_fine = terra::rast(input, type = "xyz", crs = "EPSG:3035")
# 注: inh_fine は、ラスタセルごとの住民数
# なお、粗いラスタでは 1km の時は住民数の平均値であった

# 粗いラスタと詳細なラスタを比較
#******************************************

# 粗いラスタの解像度に集約
inh_fine = terra::aggregate(
  inh_fine, fact = terra::res(inh_coarse)[1] / terra::res(inh_fine)[1], 
  fun = sum, na.rm = TRUE)
# オリジンは同じはず
terra::origin(inh_fine) = terra::origin(inh_coarse)
# 比較する
summary(inh_fine - inh_coarse)
plot(inh_fine - inh_coarse)
plot(abs(inh_fine - inh_coarse) > 1000)
# Berlin などの大都市では偏差が最大
terra::global((abs(inh_fine - inh_coarse) > 1000), fun = "sum", na.rm = TRUE)
# 18,121 のセルで偏差が > 1000 住民
terra::global((abs(inh_fine - inh_coarse) > 5000), fun = "sum", na.rm = TRUE)
# 338 のセルで偏差が > 5000
```

E2. 仮に、自転車店が主に高齢者に電動自転車を販売していたとしよう。
それに応じて年齢ラスタを変更し、残りの分析を繰り返し、その変化を元の結果と比較しなさい。

```{r, 14-ex-e2, eval=FALSE}
# 前の演習で `input_ras` をすでに作成済みと仮定
# 必要なデータをアタッチ
data("metro_names", "shops", package = "spDataLarge")

# 高齢者は電動自転車を選択すると仮定している
# よって、高齢者の多い地域のラスタセルに
# 重み付けをする
rcl_pop = matrix(c(1, 1, 127, 2, 2, 375, 3, 3, 1250, 
                   4, 4, 3000, 5, 5, 6000, 6, 6, 8000), 
                 ncol = 3, byrow = TRUE)
rcl_women = matrix(c(1, 1, 3, 2, 2, 2, 3, 3, 1, 4, 5, 0), 
                   ncol = 3, byrow = TRUE)
# 最高齢の人がいるセルクラス (3 から 5)
# に、最大の重み
rcl_age = matrix(c(1, 1, 1, 2, 2, 1, 3, 5, 3),
                 ncol = 3, byrow = TRUE)
rcl_hh = rcl_women
rcl = list(rcl_pop, rcl_women, rcl_age, rcl_hh)

reclass = input_ras
for (i in 1:terra::nlyr(reclass)) {
  reclass[[i]] = terra::classify(x = reclass[[i]], rcl = rcl[[i]], right = NA)
}
names(reclass) = names(input_ras)

# ここからの解析は本の通り

# sf オブジェクト metros に駅名を付与
#************************************
metro_names = dplyr::pull(metro_names, city) |>
  as.character() |>
  {\(x) ifelse(x == "Velbert", "Düsseldorf", x)}() |>
  {\(x) gsub("ü", "ue", x)}()

pop_agg = terra::aggregate(reclass$pop, fact = 20, fun = sum, na.rm = TRUE)
pop_agg = pop_agg[pop_agg > 500000, drop = FALSE] 

polys = pop_agg |>
  terra::patches(directions = 8) |>
  terra::as.polygons() |>
  sf::st_as_sf()

metros = polys |>
  dplyr::group_by(patches) |>
  dplyr::summarize()
metros$metro_names = metro_names

# shop/poi 密度ラスタを作成
#*******************************
shops = sf::st_transform(shops, sf::st_crs(reclass))
# poi ラスタを作成
poi = terra::rasterize(x = shops, y = reclass, field = "osm_id", fun = "length")
# 再分類行列を作成
int = classInt::classIntervals(values(poi), n = 4, style = "fisher")
int = round(int$brks)
rcl_poi = matrix(c(int[1], rep(int[-c(1, length(int))], each = 2), 
                   int[length(int)] + 1), ncol = 2, byrow = TRUE)
rcl_poi = cbind(rcl_poi, 0:3)  
# 再分類
poi = terra::classify(poi, rcl = rcl_poi, right = NA) 
names(poi) = "poi"
# 人口ラスタを削除、poi ラスタを追加
reclass = reclass[[names(reclass) != "pop"]] |>
  c(poi)

# 適している位置を探索
#****************************
# 合計点を計算
result = sum(reclass)

# Berlin における自転車店出店適地を見る
berlin = metros[metro_names == "Berlin", ]
berlin_raster = terra::crop(result, berlin)
# summary(berlin_raster)
# berlin_raster
berlin_raster = berlin_raster > 9
berlin_raster[berlin_raster == 0] = NA
# プロットする
leaflet::leaflet() |>
  leaflet::addTiles() |>
  leaflet::addRasterImage(raster::raster(berlin_raster), colors = "darkgreen", opacity = 0.8) |>
  leaflet::addLegend("bottomright", colors = c("darkgreen"), 
                     labels = c("potential locations"), title = "Legend")
```
